---
title: "RedWine"
output: html_document
editor_options: 
  chunk_output_type: inline
---

```{r echo=FALSE, message=FALSE, warning=FALSE, packages}
# 加载你最终使用的所有组件
# 在这个代码块的分析中。
# 注意，在这个代码块中，将参数 "echo" 设为假。
# This prevents the code from displaying in the knitted HTML output.这可以避免代码混入 HTML 输出显示。
# 应当在文件中，对所有代码块设为 echo=FALSE 。
library(ggplot2)
```

```{r echo=FALSE, Load_the_Data}
# 加载数据
?wineQualityReds
pf = read.csv('wineQualityReds.csv')
```

# 单变量绘图选择
```{r echo=FALSE, Univariate_Plots}
str(pf)
summary(pf)
```
```{r echo=FALSE}
theme_set(theme_minimal(8))

ggplot(aes(fixed.acidity), data = pf) +
  geom_histogram(binwidth = .5) +
  scale_x_continuous(breaks = seq(4, 16, .5))

theme_set(theme_minimal(4))
ggplot(aes(fixed.acidity), data = pf) +
  geom_histogram(binwidth = .05) +
  scale_x_log10(breaks = seq(4, 16, .5))
summary(pf$fixed.acidity)
```

图形看起来有一些左偏，经过对数转换后近似于正态分布，峰值处于8.0左右。
```{r echo=FALSE}
theme_set(theme_minimal(8))
ggplot(aes(volatile.acidity), data = pf) +
  geom_histogram(binwidth = .02)
```

图形显示出了两个峰值，分别在0.42和0.58附近
```{r echo=FALSE}
ggplot(aes(citric.acid), data = pf) +
  geom_histogram(binwidth = .01)
summary(pf$citric.acid)
```

数值0的数量最多，远高于其他数值。
```{r echo=FALSE}
ggplot(aes(residual.sugar), data = pf) +
  geom_histogram()
theme_set(theme_minimal(4))
ggplot(aes(residual.sugar), data = pf) +
  geom_histogram() +
  scale_x_log10(breaks = seq(1,10,.5))
```

图像显示为长尾型，经过对数转换后接近正态分布，峰值出现在2.25附近。
```{r echo=FALSE}
theme_set(theme_minimal(8))
ggplot(aes(chlorides), data = pf) +
  geom_histogram()
theme_set(theme_minimal(4))
ggplot(aes(chlorides), data = pf) +
  geom_histogram() +
  scale_x_log10(breaks = seq(.03, .3, .02))
```

图形为左偏长尾，经过对数转换后接近正态分布，峰值出现在0.08附近。
```{r echo=FALSE}
theme_set(theme_minimal(8))
ggplot(aes(free.sulfur.dioxide), data = pf) +
  geom_histogram(binwidth = 3)
theme_set(theme_minimal(4))
ggplot(aes(free.sulfur.dioxide), data = pf) +
  geom_histogram(binwidth = .05) +
  scale_x_log10(breaks = seq(3, 30, 2))
```

图形为左偏长尾，经过对数转换后接近双峰分布，峰值出现在6和16附近。
```{r echo=FALSE}
theme_set(theme_minimal(8))
ggplot(aes(total.sulfur.dioxide), data = pf) +
  geom_histogram()
theme_set(theme_minimal(4))
ggplot(aes(total.sulfur.dioxide), data = pf) +
  geom_histogram() +
  scale_x_log10(breaks = seq(10, 100, 5))
```

图形为左偏长尾，经过对数转换后接近正态分布，峰值出现在42附近。
```{r echo=FALSE}
theme_set(theme_minimal(8))
ggplot(aes(density), data = pf) +
  geom_histogram()
summary(pf$density)
```

图形接近正态分布，最小值0.9901，最大值1.0037，中位数0.9967，均值0.9978。
```{r echo=FALSE}
ggplot(aes(pH), data = pf) +
  geom_histogram()
summary(pf$pH)
```

图形接近正态分布，最小值2.74，最大值4.01，中位数3.31，均值3.311
```{r echo=FALSE}
ggplot(aes(sulphates), data = pf) +
  geom_histogram()
theme_set(theme_minimal(4))
ggplot(aes(sulphates), data = pf) +
  geom_histogram() +
  scale_x_log10(breaks = seq(0.5, 1, 0.1))
```

图形为左偏长尾，经过对数转换后接近正态分布，峰值出现在0.6附近。
```{r echo=FALSE}
theme_set(theme_minimal(8))
ggplot(aes(alcohol), data = pf) +
  geom_histogram()
theme_set(theme_minimal(4))
ggplot(aes(alcohol), data = pf) +
  geom_histogram() +
  scale_x_log10(breaks = seq(9, 10, .2))
```

图形为左偏，经过对数转换后依然左偏，峰值出现在9.5附近。
```{r echo=FALSE}
theme_set(theme_minimal(8))
ggplot(aes(quality), data = pf) +
  geom_histogram(binwidth = .5) +
  scale_x_continuous(breaks = seq(3, 8, 1))
```

大部分的评分为5和6。

# 单变量分析

### 你的数据集结构是什么？
我的数据集选用了Udacity提供的“红葡萄酒质量”数据集。该数据集共有1599行（1599种红葡萄酒）、13列（分别表示11个关于红酒的化学成分变量、1项红酒质量评分和序号）。

### 你的数据集内感兴趣的主要特性有哪些？
我最感兴趣的特性是酒的质量评分，即quality。

### 你认为数据集内哪些其他特征可以帮助你探索兴趣特点？
通过阅读数据集的官方说明，我认为volatile.acidity，citric.acid，residual.sugar，total.sulfur.dioxide与quality关系比较密切，存在相关性。

### 根据数据集内已有变量，你是否创建了任何新变量？
没有创建新的变量。

### 在已经探究的特性中，是否存在任何异常分布？你是否对数据进行一些操作，如清洁、调整或改变数据的形式？如果是，你为什么会这样做？
volatile.acidity，citric.acid等特性存在异常值，我会在坐标轴上选取合适的范围来排除异常值的影响。


# 双变量绘图选择
```{r echo=FALSE, Bivariate_Plots, fig.height=12, fig.width=12, message=FALSE, warning=FALSE}
library('GGally')
theme_set(theme_minimal(4))
set.seed(10)
ggpairs(pf[sample.int(nrow(pf), 1000), ])
```

通过上图发现，quality与其他特性并没有很强的相关性，只与alcohol特性存在中度的正相关性。
```{r}
theme_set(theme_minimal(8))
pf$quality = factor(pf$quality)
ggplot(aes(quality, volatile.acidity), data = pf) +
  geom_jitter(alpha = .25) +
  geom_boxplot(alpha = .25, color = 'blue') +
  scale_y_continuous(breaks = seq(0, 1.6, .1)) +
  stat_summary(fun.y = 'mean', geom = 'point', color = 'red')
```

不同评分的酒，均含有相同的volatile.acidity数值，没有体现出明显的相关性。在质量评分为5分的酒中，volatile.acidity的数值集中在0.45-0.65之间；在质量评分为6分的酒中，volatile.acidity的数值集中在0.4-0.6之间。
```{r}
ggplot(aes(quality, citric.acid), data = pf) +
  geom_point(alpha = .25, position = position_jitter(h=0)) +
  geom_boxplot(alpha = .25, color = 'blue') +
  stat_summary(fun.y = 'mean', geom = 'point', color = 'red') +
  scale_y_continuous(breaks = seq(0, 1, .1))
```

不同评分的酒，均含有相同的citric.acid数值，没有体现出明显的相关性。在质量评分为5分的酒中，citric.acid的数值集中在0.09-0.35之间；在质量评分为6分的酒中，citric.acid的数值集中在0.08-0.43之间。
```{r}
ggplot(aes(quality, residual.sugar), data = pf) +
  geom_jitter(alpha = .1) +
  geom_boxplot(alpha = .1, color = 'blue') +
  stat_summary(fun.y = mean, geom = 'point', color = 'red') +
  scale_y_continuous(breaks = seq(0, 16, 1))
summary(subset(pf, pf$quality==5)$residual.sugar)
summary(subset(pf, pf$quality==6)$residual.sugar)
```

不同评分的酒，均含有相同的residual.sugar数值，没有体现出明显的相关性。在质量评分为5分的酒中，residual.sugar的数值集中在1.9-2.6之间；在质量评分为6分的酒中，residual.sugar的数值集中在1.9-2.5之间。
```{r}
pf$quality = as.numeric(levels(pf$quality))[pf$quality]
ggplot(aes(quality, residual.sugar), data = pf) +
  coord_cartesian(ylim = c(quantile(pf$residual.sugar, .05), 
                           quantile(pf$residual.sugar, .95))) +
  scale_y_continuous(breaks = seq(quantile(pf$residual.sugar, .05),
                                  quantile(pf$residual.sugar, .95),
                                  .2)) +
  geom_point(alpha = 0.1, color = 'orange') +
  geom_line(stat = 'summary', fun.y = mean) +
  geom_line(stat = 'summary', fun.y = quantile, fun.args = list(prob = .1),
            linetype = 2, color = 'blue') +
  geom_line(stat = 'summary', fun.y = quantile, fun.args = list(prob = .5),
            color = 'blue') +
  geom_line(stat = 'summary', fun.y = quantile, fun.args = list(prob = .9),
            linetype = 2, color = 'blue')
```

不同质量的酒的residual.sugar数值，中位数的均值的变化比较平缓，但是第三四分位数的变化较大。可能是因为除了评分5和6的酒，其他分值的酒样本较少，第三四分位数受极值影响较大。
```{r}
pf$quality = factor(pf$quality)
ggplot(aes(quality, total.sulfur.dioxide), data = pf) +
  geom_jitter(alpha = .1) +
  geom_boxplot(alpha = .1, color = 'blue') +
  stat_summary(fun.y = 'mean', geom = 'point', color = 'red') +
  coord_cartesian(ylim = c(0,170)) +
  scale_y_continuous(breaks = seq(0, 200, 5))

library(reshape2)
summary(dcast(subset(pf, quality==5 | quality==6), 
              X~quality, value.var = 'total.sulfur.dioxide'))
```

不同评分的酒，均含有相同的total.sulfur.dioxide数值，没有体现出明显的相关性。在质量评分为5分的酒中，total.sulfur.dioxide的数值集中在26-84之间，均值和中位数分别为56.51和47；在质量评分为6分的酒中，total.sulfur.dioxide的数值集中在23-54之间，均值和中位数分别为40.87和35。
```{r}
ggplot(aes(fixed.acidity, volatile.acidity), data = pf) +
  geom_point(alpha = .4) +
  geom_smooth(method = 'lm', color = 'orange')
with(pf, cor.test(fixed.acidity, volatile.acidity))
```

fixed.acidity和volatile.acidity之间存在较弱的负相关性
```{r}
ggplot(aes(fixed.acidity, citric.acid), data = pf) +
  geom_point(alpha = .4) +
  geom_smooth(method = 'lm', color = 'orange')
with(pf, cor.test(fixed.acidity, citric.acid))
```

fixed.acidity和citric.acid之间存在较强的正相关性
```{r}
ggplot(aes(volatile.acidity, citric.acid), data = pf) +
  geom_point(alpha = .4) +
  coord_cartesian(ylim = c(0,1)) +
  geom_smooth(method = 'lm', color = 'orange')
with(pf, cor.test(volatile.acidity, citric.acid))
```

volatile.acidity和citric.acid之间存在较强的负相关性
```{r}
ggplot(aes(free.sulfur.dioxide, total.sulfur.dioxide), data = pf) +
  geom_point(alpha = .2)
with(pf, cor.test(free.sulfur.dioxide, total.sulfur.dioxide))
```

free.sulfur.dioxide和total.sulfur.dioxide之间存在较强的正相关性
```{r}
ggplot(aes(fixed.acidity, pH), data = pf) +
  geom_point(alpha = .2)
with(pf, cor.test(fixed.acidity, pH))
```

fixed.acidity和pH之间存在较强的负相关性。


# 双变量分析

### 探讨你在这部分探究中观察到的一些关系。这些感兴趣的特性与数据集内其他特性有什么区别？
这些感兴趣的特性与数据集内其他特性与quality均没有较强的相关性。

### 你是否观察到主要特性与其他特性之间的有趣关系？
fixed.acidity，volatile.acidity，citric.acid之间存在明显的相关性；free.sulfur.dioxide和total.sulfur.dioxide之间存在较强的正相关性；fixed.acidity和pH之间存在较强的负相关性。

### 你发现最强的关系是什么？
最强的关系为fixed.acidity与pH，相关系数为-0.683。

# 多变量绘图选择

```{r echo=FALSE, Multivariate_Plots}
theme_set(theme_minimal(8))
ggplot(aes(fixed.acidity, pH), data = pf) +
  geom_point(aes(color = quality))
```

可以看出，pH值随fixed.acidity值的增加呈下降趋势。
```{r}
ggplot(aes(free.sulfur.dioxide, total.sulfur.dioxide), data = pf) +
  geom_point(aes(color = quality))
```

可以看出，total.sulfur.dioxiede值随free.sulfur.dioxiede值的增加呈上升趋势。
```{r}
ggplot(aes(volatile.acidity, citric.acid), data = pf) +
  geom_point(aes(color = quality))
```

可以看出，citric.acid值随volatile.acidity值的增加呈下降趋势。

# 多变量分析

###  探讨你在这部分探究中观察到的一些关系。通过观察感兴趣的特性，是否存在相互促进的特性？
可以看出，pH值值随fixed.acidity值的增加而减少；total.sulfur.dioxiede值随free.sulfur.dioxiede值的增加而增加；citric.acid值随volatile.acidity值的增加而减少。

### 这些特性之间是否存在有趣或惊人的联系呢？
相同范畴的特性之间联系较大（比如fixed.acidity，volatile.acidity，citric.acid或者free.sulfur.dioxide，total.sulfur.dioxide）

### 选项：你是否创建过数据集的任何模型？讨论你模型的优缺点。

------

# 定稿图与总结

### 绘图一
```{r echo=FALSE, Plot_One}
ggplot(aes(free.sulfur.dioxide, total.sulfur.dioxide), data = pf) +
  geom_point(aes(color = quality)) +
  xlab('free sulfur dioxide (mg / dm^3)') +
  ylab('total sulfur dioxide (mg / dm^3)') +
  labs(title = 'Scatterplot between free.sulfur.dioxide and total.sulfur.dioxide with colored quality levels') +
  theme(plot.title = element_text(hjust = 0.5)) #标题居中
```

### 描述一
可以看出，对于不同评分的酒，total.sulfur.dioxiede值均随free.sulfur.dioxiede值的增加呈上升趋势。

### 绘图二
```{r echo=FALSE, Plot_Two}
ggplot(aes(volatile.acidity, citric.acid), data = pf) +
  geom_point(aes(color = quality)) +
  xlab('volatile acidity (acetic acid - g / dm^3)') +
  ylab('citric acid (g / dm^3)') +
  labs(title = 'Scatterplot between volatile.acidity and citric.acid with colored quality levels') +
  theme(plot.title = element_text(hjust = 0.5)) #标题居中
```

### 描述二
可以看出，对于不同评分的酒，citric.acid值均随volatile.acidity值的增加呈下降趋势。

### 绘图三
```{r echo=FALSE, Plot_Three}
ggplot(aes(fixed.acidity, pH), data = pf) +
  geom_point(aes(color = quality)) +
  labs(x = 'fixed acidity (tartaric acid - g / dm^3)',
       y = 'pH',
       title = 'Scatterplot between fixed.acidity and pH with colored quality levels') +
  theme(plot.title = element_text(hjust = 0.5))
```

### 描述三
可以看出，对于不同评分的酒，pH值均随fixed.acidity值的增加而降低。

# 反思

### 分析中的难点
我在画箱线图时，开始时无法自动根据quality的值进行分组，显示出来的是表示全部数据的箱线图。查看数据类型后，将quality原来的num属性改为factor属性，即可以进行自动分组。

但是factor属性的quality无法在绘图时画出汇总值（四分位置，均值等），我在将factor属性转换回num属性时遇到了麻烦，quality的数值发生了变化。通过查看文档，找到了将factor属性转换为num属性而不改变原始数值的方法。

### 分析中发现的部分
开始时，我认为数据间会存在明显的相关性，但随着分析的深入，发现相关性并没有那么明显。例如，我在分析residual.sugar和pH的关系时，开始时认为residual.sugar的值越小，pH也应该越小，但通过分析发现，二者并没有相关性。

通过进一步分析发现，相同范畴的特性之间联系较大（比如fixed.acidity，volatile.acidity，citric.acid或者free.sulfur.dioxide，total.sulfur.dioxide）

### 未来如何进一步丰富分析内容和提高报告质量
在未来的分析中，应当注意不要在分析数据前就形成先入为主的想法，容易造成方向错误。在着手绘图前，应首先查看数据集的数值类型，及时转换数值类型。